【裁判字號】    96,上易,964
【裁判日期】    970229
【裁判案由】    竊盜等
【裁判全文】
臺灣高等法院高雄分院刑事判決         96年度上易字第964號
上  訴  人
即  被  告  乙○○
選任辯護人  沈榮生律師
上  訴  人
即  被  告  戊○○
選任辯護人  楊譜諺律師
上  訴  人
即  被  告  丁○○
上列上訴人因竊盜等案件，不服臺灣高雄地方法院中華民國96年
5月31 日第一審判決（起訴案號：臺灣高雄地方法院檢察署94年
度偵字第19948 、21421 、21935 號，併辦案號：同署95年度偵
字第5251號），提起上訴，本院判決如下：
    主  文
原判決關於乙○○故買贓物暨定執行刑部分均撤銷。
乙○○被訴收受贓物部分，無罪。
其他上訴駁回。
    事  實
一、乙○○基於意圖自己不法所有之概括犯意，連續自民國94年
    6 月7 日起至94年9 月3 日止，先單獨為附表編號1 之行竊
    行為，再承上之犯意，與戊○○、丁○○、未○○（檢察官
    另行偵辦中）及姓名年籍不詳之成年男子共同基於意圖為自
    己不法之概括犯意聯絡，連續為附表編號2 、3 、4 所示之
    結夥三人以上竊盜行為。乙○○承上犯意，與丙○○、申○○及不詳年籍姓名之綽號「阿吉」成年男子共同基於意圖為
    自己不法所有之概括犯意聯絡，為附表編號5 之結夥三人以
    上竊盜行為及附表編號6 之結夥三人以上攜帶兇器竊盜行為
    ，其中編號5 部分，與馬金明（檢察官另行偵辦中）共同基
    於意圖為自己不法所有之犯意聯絡為之。乙○○為附表所示
    之竊盜行為，顯有竊盜之犯罪習慣。嗣經警於94年9 月3 日
    凌晨5 時30分許，在高雄縣茄萣鄉○○○路○ 段782 號前，
    逮捕申○○，並循線查獲乙○○等人。
二、案經高雄市政府警察局刑警大隊報請臺灣高雄地方法院檢察
    署檢察官偵查起訴及移送併辦。
    理  由
甲、有罪部分
壹、證據能力方面
一、同案被告即證人申○○於檢察官偵查中所為之陳述，已依法
    具結，其並於原審到庭作證，經被告行使詰問權，證人申○○未曾提及檢察官在偵查時有不法取供之情形，被告亦未釋
    明上開陳述有顯不可信之情況，依刑事訴訟法第159 條之1
    第2 項規定，證人申○○於偵查中之證言具有證據能力。
二、按被告以外之人（包括證人、鑑定人、告訴人、被害人及共
    同被告等）於檢察事務官、司法警察官或司法警察調查中所
    為之陳述，與審判中不符時，其先前之陳述具有較可信之特
    別情況，且為證明犯罪事實存否所必要者，得為證據，刑事
    訴訟法第159 條之2 定有明文。次按所稱「具有可信之特別
    情況」係屬於證據能力之要件，法院應比較其前後陳述時之
    外在環境及情況，以判斷何者較為可信，例如：陳述時有無
    其他訴訟關係人在場，陳述時之心理狀況、有無受到強暴、
    脅迫、詐欺、利誘等外力之干擾，法院辦理刑事訴訟案件應
    行注意事項第90條亦有明文。證人申○○於警詢中所為之陳
    述，與其於本院審理中之陳述不符 (詳如後述)， 本院審酌
    上開警詢筆錄既出於證人申○○之自由意識，並無受到強暴
    、脅迫、詐欺、利誘等外力之干擾，且其陳述時，被告並未
    在場，證人心理上未受干預，較無人情施壓或干擾，其證詞
    受污染之可能性較低，準此，證人申○○在自由意識未受誘
    導或干擾之情形下，於警詢中所為之陳述，客觀上應具有較
    可信之特別情況，且為證明被告犯罪事實存否所必要，依上
    揭規定，證人申○○於警詢中之證言自具有證據能力。
三、證人巳○○、丑○○、癸○○、辛○○、黃添福、曾麗芬、
    陳茂連、壬○○、林進賢、己○○、庚○○、子○○、何志
    祥、辰○○、高志成、卯○○、鍾欽城於警詢中之陳述，業
    經檢察官、被告及辯護人於本院審判程序表示同意作為證據
    ，被告及辯護人並當庭表示捨棄詰問權，本院審酌上開筆錄
    作成時，較無人情施壓或干擾，亦無不當取供之情形，認為
    以之作為本案之證據亦屬適當，依刑事訴訟法第159 條之5
    第1 項規定，上開證人於警詢中之證言自具有證據能力。
四、按通訊保障及監察法業於88年7 月14日制定公布，同年月16
    日生效，司法警察機關因偵辦刑事案件，為蒐集或調查證據
    而有實施通訊監察之必要者，於偵查中應由檢察官依職權或
    聲請核發通訊監察書，載明應記載事項始得為之，其有急迫
    之情形，經檢察官口頭通知先予執行通訊監察者，亦應於24
    小時內補發通訊監察書，同法第5 條、第6 條、第11條規定
    已明。次按有事實足認被告或犯罪嫌疑人有犯刑法第339 條
    之罪嫌，並危害國家安全或社會秩序情節重大，而有相當理
    由可信其通訊內容與本案有關，且不能或難以其他方法蒐集
    或調查證據者，在偵查中得由檢察官核發通訊監察書，通訊
    保障及監察法第5 條第1 項第2 款、第2 項定有明文。被告
    主張依通訊監察書上面是引用通訊保障監察法第5 條第1 項
    是規定最輕本刑係3 年以上有期徒刑，檢察官起訴法條為加
    重竊盜，為6 月以上5 年以下，當初聲請的過程不合法。惟
    查，本件係由內政部警政署刑事警察局，以偵查詐欺為由，
    向臺灣高雄地方法院檢察署聲請就被告使用之門號00000000
    00號之行動電話號碼，核發通訊監察書，並據以實施通訊監
    察，有卷附之通訊監察書在卷可稽。而前開通訊監察書均已
    載明涉嫌觸犯案由刑法第340 條、監察對象、監察之通訊種
    類及號碼等足資識別之特徵、監察處所、理由、方法、聲請
    機關或依職權核發、執行機關、適用法條、監察結果報告等
    事項，符合前開法定要件。本件監聽符合前開通訊保障及監
    察法之法定程序，應具有證據能力。又監聽錄得之錄音，係
    憑機械力照錄，未經人為操作，復未伴有個人主觀意見在內
    ，應有證據能力。而將監聽之內容製作成譯文，乃將上開具
    有證據能力之監聽錄得之錄音具體為文字紀錄，則該監聽譯
    文自有證據能力。
五、按除急迫情況並經記明筆錄者外，詢問被告時應全程連續錄
    音，刑事訴訟法第100 條之2 準用同法第100 條之1 第1 項
    定有明文。考其立法目的，在於建立詢問筆錄之公信力，旨
    在輔助筆錄之不足，並擔保詢間程序之合法正當，亦即在擔
    保被告對於詢問之陳述，係出於自由意思及筆錄所載內容與
    其陳述相符。違背上開規定所取得之供述筆錄，究竟有無證
    據能力，即應依刑事訴訟法第158 條之4 之規定，審酌人權
    保障及公共利益之均衡維護，即考量違反法定程序之情節、
    違反法定程序之主觀意圖、侵害犯罪嫌疑人或被告權益之種
    類及輕重、犯罪所生之危險及實害、禁止使用該證據對於預
    防偵查機關違法偵查之效果、偵查機關發現該證據之必然性
    ，及證據取得之違法對被告在訴訟上防禦不利益之程度等具
    體情節認定之（最高法院92年度台上字第2874號、92年度台
    上字第992 號判決意旨參考）。本件被告戊○○於檢察官偵
    查中之供述，雖卷內查無錄音光碟，惟衡諸上開刑事訴訟法
    第158 條之4 之規定，並審酌上開偵詢筆錄係出於被告戊○○之自由意思，檢察官並無不法取供之情，且檢察官偵詢筆
    錄之公信力甚高，本院認上開偵詢筆錄仍有證據能力。
貳、認定犯事實所憑證據及理由：
一、附表編號1部分：
    訊據被告乙○○矢口否認有附表編號1 部分之犯行，辯稱：
    我是向子○○購買挖土機云云。惟查：
  (一)附表1 所示之物為證人即被害人己○○所有，於附表編號1
    所示之時、地遭人竊取，業經證人己○○於警詢時證述明確
    ，復有扣押物品目錄表、贓物認領保管單可資佐證（見屏東
    縣警察局里港分局里警分刑字第0940015311號刑案偵查卷宗
    （下稱警卷一）第4 頁至第5 頁、第21頁至第22頁、第29頁
    、第32頁）。
  (二)被告乙○○辯稱：本案之挖土機係向證人子○○購買，我並
    未偷竊云云，並提出讓渡書1 份為證，惟證人即該讓渡書所
    載之出賣人子○○於警訊中證稱：我並未將乙部挖土機賣給
    乙○○，亦不知有買賣讓渡書等語（警卷一第21頁至第22頁
    ），則被告乙○○所提出之讓渡書，是否屬實，仍有疑問，
    況以被告乙○○之職業經驗而言，其當知該挖土機之斯時價
    值，尚屬不菲，並確保日後為警盤查時得以交代之正當來源
    ，在買受該挖土機時，應會向出賣者留下姓名之連絡電話等
    資料，然該讓渡書上均未記載前揭資料，且被告乙○○明知
    未經證人子○○出售本案挖土機之事時，被告乙○○仍無法
    提供出賣挖土機之男子可資聯絡方法，則被告乙○○提出該
    讓渡書，顯係杜撰，臨訟所製作，故上開讓渡證明書自不足
    據為被告乙○○有利之認定。參以，被告乙○○於購買本案
    挖土機時，應會與出賣人簽訂買賣契約書，並詢問來源、品
    質及要求出具出貨單、發票等相關證件及留下出賣者之人其
    姓名、年籍、住所及連絡電話等資料，以杜爭議，依被告之
    年齡、智識，自難諉稱不知，然被告乙○○竟事後無法提供
    相關文件資料以供查證，顯與一般常理有悖，再者，被告乙○○每天以2,000 元之工資，僱用不知情之庚○○駕駛上開
    挖土機進行整地之工作，業經證人庚○○即駕駛挖土機之司
    機於警詢證述無訛（見警卷一第10頁），復有證人庚○○駕
    駛挖土機及挖土機照片共7 張附卷可參（見警卷一第41頁及
    第42頁），顯見該挖土機係在被告乙○○實力支配運用下，
    因此，本案之挖土機係由被告乙○○所偷竊無訛。被告乙○○辯稱：本案之挖土機係向證人子○○購買云云，殊無足採
    。
二、附表編號2 至4 部分
    訊據被告乙○○、戊○○、丁○○均矢口否認有竊盜犯行，
    被告乙○○辯稱：我不知道有附表編號2 這兩台挖土機，附
    表編號3 、4 之挖土機，是我跟未○○買的云云；被告丁○○辯稱：我並未參與附表編號2 至4 之竊盜之犯行，我是要
    向乙○○借錢，所以一直打電話跟他聯絡，並同一直開車追
    著他云云；被告戊○○辯稱：我有去載附表編號2 至4 之4
    台挖土機，但我是受僱於被告乙○○，我不知這4 台是偷來
    的云云。惟查：
  (一)附表編號2 至4 號所示之物，係各該被害人所有，於附表編
    號2 至4 之時、地，遭人竊取，業經證人即被害人卯○○、
    丑○○及壬○○分別於警詢證述無誤（見臺灣高雄地方法院
    檢察署94年度偵字第21421 號偵查卷 (下稱偵卷二)第22 頁
    至第23頁、第26頁至29頁），並有扣押物品目錄表、丑○○
    所有之PC-120挖土機照片6 張、丑○○贓物認領保管單及進
    口報單附卷可稽。
  (二)查被告戊○○於本院具結證稱：94年8 月間係我與乙○○2
    人一同上去到南投開拖板車回來，到了南投，有乙○○、丁○○及未○○在場，我們4 人一同回南部，由我開拖板車，
    他們3 人開另一部車，拖板車之行車執照及高速公路回數票
    係未○○拿給我的，由乙○○帶路，我把拖板車開到田寮鄉
    的一間廟旁，該次乙○○給我5,000 元的報酬；第1 次（即
    附表編號2）94 年8 月16日在佛光山載的2 台挖土機是分2
    次載，當時是我和丁○○、未○○、乙○○及不詳姓名年籍
    之成年男子一同過去，我們5 人一同出發，分3 部車子，乙○○跟不詳姓名年籍之成年男子在前帶路，我開拖板車跟在
    後面，我先前去南投開下來的那輛，我的後面是丁○○跟未
    ○○開另一部車，到現場時挖土機是已經發動，我到達時未
    ○○就把怪手開上我的車子，之後他就叫我開始開動車子，
    我就跟著乙○○的車走，這時候我的後面還有跟著一部車，
    去跟回來的情形都一樣，前後各一輛車，我都是獨自一人駕
    駛拖板車，載到乙○○那裡後，有丁○○、未○○、乙○○
    及不詳姓名年籍之成年男子，第1 輛挖土機載到乙○○的住
    處附近放好後，又回到同地點，該次也是乙○○的車在我車
    子前面帶路，從田寮村開到岡山後，叫我自己開到佛光山，
    到達後乙○○及不詳姓名年籍之成年男子在場，未○○將挖
    土機開上我的車，要離開時也是乙○○的車子帶路，我的車
    後面應該還有一輛車，因為我到現場時除了我的拖板車外還
    有二輛車，後面的車上是坐丁○○及未○○；第2 次（即附
    表編號3） 乙○○於94年8 月21日以行動電話聯絡我，告知
    我自己坐車至九如交流道開拖板車，該拖板車係未○○駕駛
    拖板車過來，在九如交流道有我、未○○及不詳姓名年籍之
    成年男子，我將拖板車駕駛至國道10號後，何人將挖土機駛
    上拖板車，我沒有看清楚，但在該處我有看到乙○○的車，
    嗣我將拖板車開至燕巢交流道下交流道，我有看到乙○○的
    車，乙○○叫我把挖土機載到他的住處，到了乙○○的住處
    後，我有看到我後面有另一部車開過來；第3 次（即附表編
    號4）94 年8 月22日係乙○○開車到我家，載我到他家開拖
    板車，我開拖板車跟在乙○○及未○○開的車後面，跟到岡
    山附近，乙○○下車坐上我的拖板車，並引我到第一科技大
    門口處載挖土機，由乙○○把挖土機開到拖板車上，後來我
    把拖板車開到省道時，乙○○先下車由另外一台車搭載，乙○○在前面帶路引導我到乙○○的住處，因此，在94年8 月
    間，幫乙○○開4 個晚上的拖板車，除了1 次係從南投駕駛
    拖板車外，駕駛拖板車載運前揭3 次之4 台挖土機，每次都
    是乙○○當天他打電話給我說晚上要載挖土機，丁○○在我
    要開拖板車時，因為拖板車是丁○○的，丁○○均在場，前
    3 次的載運挖土機，均係由乙○○之車子在前面帶路到現場
    後，再帶路到乙○○的住處，而丁○○及未○○在乙○○的
    住處要一起出門時，均一起出門，在失竊現場有看到未○○
    ，我載運挖土機回到乙○○的住處後，接著丁○○駕車隨後
    就到，而乙○○跟不詳姓名年籍之成年男子都是開車在前面
    ，而且先抵達返回乙○○的家等語（見原審卷第315 頁至第
    31 6頁、第319 頁至第320 頁、第322 頁至第326 頁）。被
    告丁○○於原審具結證稱：我當時有借阿勇拖板車等語（見
    原審卷一第345 頁）；而乙○○之綽號為阿勇，業經被告乙○○自承無誤，復與被告戊○○證述相符（見原審卷一第34
    7 頁）。而被告戊○○就被告乙○○參與附表編號2 部分於
    雖稱係共犯未○○將挖土機開上其所駕駛之拖板車及附表編
    號3 不清楚何人將將挖土機開上其所駕駛之拖板車云云。惟
    其於94年9 月17日檢察官偵訊時以證人身分具結證稱：從94
    年8 月上旬陸續幫乙○○載了4 部挖上機，是由乙○○將挖
    土機駕駛至拖板車上等語（見偵二卷第47頁）。因被告戊○○於原審作證時，距案發時間已久，該部分之陳述，恐係因
    記憶有誤，自應以偵查中所言較為正確，則附表編號2 及3
    部分應係被告乙○○將挖土機開上被告戊○○所駕駛之拖板
    車。被告乙○○於本院審理中翻異，改稱：我不是阿勇云云
    ，核係飾卸之詞，不足採信。
  (三)依被告戊○○與丁○○之供詞觀之，本件係由被告丁○○提
    供拖板車供載運所偷竊之挖土機，由被告乙○○與不詳姓名
    年籍之成年男子一同駕車引導被告楊國城駕駛拖板車前往附
    表編號2 至4 之竊取挖土機地點，同時被告丁○○與共犯未
    ○○均一同前往至竊取挖土機地點，附表編號2 至4 之挖土
    機係由被告乙○○將所竊取挖土機駕駛至被告戊○○所駕駛
    之拖板車上，嗣由被告乙○○與不詳姓名年籍之成年男子引
    導被告楊國城之車輛開回被告乙○○之住處，被告丁○○與
    共犯未○○亦隨同駕車前往被告乙○○之家中，顯見被告乙○○、丁○○、楊國城、共犯未○○及不詳姓名年籍之成年
    男子就附表編號2 至4 之竊盜犯行均有參與。另被告丁○○
    於本院證稱：我有1 輛21噸的板車，午○○說有朋友要跟我
    買，就介紹乙○○給我認識，我南下高雄3 、4 次，後來乙○○沒有買等語，證人未○○於原審及本院證述：我沒有偷
    挖土機，我跟老闆丁○○一起到高雄3 次，是向乙○○借錢
    云云，均屬避重就輕之詞，且不足採為有利於被告乙○○之
    認定。又證人午○○於本院證述：我知道怪手是未○○偷的
    ，是他們自己講的，我知道他們有偷，賣給誰我不知道，但
    我知道乙○○有買怪手等語，因其證述有關竊取怪手之內容
    係傳聞自未○○，並非其親自在場經歷見聞，核屬傳聞證據
    ，不足採為認定被告乙○○無本件竊盜犯行之有利證據，而
    被告乙○○有無購買怪手一事核與認定本件竊盜犯行並無矛
    盾干格之處，不能因被告乙○○曾經有購買怪手，即認定其
    必然無本件竊盜犯行。再者，被告乙○○提出其與證人午○○之對話錄音帶，係證人午○○於審判外之陳述，不得採為
    本案之證據。
  (四)況且，證人即負責本案查獲過程之監聽員警簡忠誠於原審審
    理時具結證稱：原先係要追查關於偽造車身號碼變賣之案件
    ，我們就聲請通訊監察，在過程中有聽到乙○○有竊取挖土
    機，就跟監乙○○，當時他的行動電話的基地台顯示他人在
    高雄第一科技大學附近，我們就到該處找他，在該處門口發
    現有一部挖土機，我們在附近繞一圈找他，等我們回到該大
    學門口時發現該台挖土機不見了，但是經由乙○○及戊○○
    的手機基地台的位置顯示出現在高雄楠梓，我們跟監的員警
    就到那一帶查訪，後來有看到一台拖板車載一輛挖土機慢慢
    行駛，因為該拖板車比較小，挖土機比較大，所以拖不太動
    ，速度較慢，後來警員跟監失蹤了等語（見原審卷一第311
    頁及第349 頁），依證人簡忠誠之證詞觀之，顯見警方原係
    因追查關於偽造車身號碼變賣之案件，而聲請對被告乙○○
    通訊監察，在監聽過程中發現被告乙○○在竊取挖土機，調
    閱被告乙○○之電話通聯紀錄，以被告乙○○所使用之行動
    電話之基地台位置去追查被告等人之位置為何，進而跟監被
    告等人至失竊現場，發現確實有挖土機遭人竊取，足見被告
    等人早已被警方所跟監，而就警方所調閱之被告等所使用行
    動電話之通聯紀錄及對被告乙○○行動電話之電話監聽譯文
    分析之（詳如後述），益見被告乙○○、丁○○、楊國城、
    共犯未○○及不詳姓名年籍姓名之成年男子就附表編號2 至
    4 之竊盜犯行均有參與。
  (五)查被告巳○○於警訊中供稱：乙○○以門號0000000000與我
    聯絡等語（見偵查卷一第9 頁），被告戊○○於警詢中供稱
    ：我作案4 次乙○○均以門號0000000000與我的行動電話門
    號0000000000聯絡我開拖板車聯絡 (見偵二卷第10頁)， 被
    告於丁○○於偵查中供稱：門號0000000000號行動電話，係
    未○○持有使用等語（見偵查卷一第25頁），而被告乙○○
    、戊○○、丁○○就被告等人之通聯紀錄並無意見（見原審
    卷二第262 頁），顯見門號0000000000行動電話由被告乙○○所使用，門號0000000000係由未○○所使用，門號000000
    0000行動電話由被告戊○○使用，依被告乙○○所使用門號
    0000000000行動電話於94年8 月15日、16日通聯紀錄觀之，
    於94年8 月15日22時36分47秒、8 月16日0 時46分36秒與共
    犯未○○門號0000000000聯絡，當時被告乙○○所使用門號
    0000000000行動電話的基地台位置分別係在高雄縣燕巢鄉○○路175 巷2 號頂樓、高雄縣燕巢鄉○○段0845地號，於94
    年8 月16日0 時50分34秒、1 時19分7 秒與門號0000000000
    行動電話聯絡時，被告乙○○所使用門號0000000000行動電
    話的基地台位置高雄縣燕巢鄉○○路175 巷2 號頂樓、高雄
    縣大樹鄉○○村○○路208 號。共犯未○○門號0000000000
    於94年8 月15日22時36分47秒與被告乙○○門號0000000000
    行動電話聯絡時，基地台位置在高雄縣燕巢鄉○○路1005號
    樓頂，94年8 月15日23時30分28秒，基地台位置在屏東鄉九
    如鄉○○○段324 地號（因附表編號2 所載之失竊地點在佛
    光山附近，該位置在高雄縣燕巢鄉與屏東鄉九如鄉之交界處
    ，因此，共犯未○○所使用之門號0000000000行動電話所顯
    示之位置在屏東九如鄉），94年8 月16日0 時46分，與乙○○門號0000000000行動電話聯絡時，基地台位置在高雄縣燕
    巢鄉○○路707 巷5 號7 樓頂 (見原審卷二第8 頁至第9 頁
    、第15頁)， 由此可知，被告乙○○、共犯未○○均曾以上
    開電話聯繫，被告乙○○於94年8 月16日0 時50分位置高雄
    縣燕巢鄉○○路175 巷2 號頂樓，於同日1 時19分位置在高
    雄縣大樹鄉○○村○○路208 號，與附表編號2 之失竊位置
    高雄縣大樹鄉統領橋下（佛光山附近）相符，顯見被告乙○○之移動方向，逐漸向附表編號2 所載之失竊地點接近，此
    有地圖附卷可參（見原審卷第12頁及第13頁），而共犯未○○於94年8 月15日23時30分位置在屏東鄉九如鄉○○○段32
    4 地號，於94年8 月16日0 時46分，位置在高雄縣燕巢鄉○○路707 巷5 號7 樓頂，亦與附表編號2 所載之失竊地點接
    近，顯見共犯未○○之移動方向，逐漸向附表編號2 所載之
    失竊地點接近（見原審卷第12頁及第13頁），因此，被告乙○○與共犯未○○於94年8 月16日零時50分左右，位置相近
    ，且均在高雄縣大樹鄉統領橋下佛光山附近，顯見被告乙○○及共犯未○○確實在失竊現場，則被告乙○○辯稱未參與
    編號2 之竊盜犯行，顯係卸責之詞，不足採信。
  (六)又觀之被告乙○○所使用門號0000000000行動電話94年8 月
    20、21日之通訊監察譯文（見原審卷第65頁至第66頁），被
    告乙○○所使用門號0000000000行動電話於94年8 月20日15
    時36分至22時22時21分多次與共犯未○○所使用之門號0000
    000000行動電話聯絡，及被告乙○○所使用門號0000000000
    行動電話於94年8 月21日零時13分與被告戊○○所使用之門
    號0000000000行動電話聯絡，與附表編號3 所示之失竊時間
    相近，足證被告乙○○竊取附表編號3 之挖土機之過程前後
    ，均與被告戊○○與共犯未○○以電話聯絡，顯見被告乙○○、戊○○及共犯未○○確實有參與該次竊盜犯行，則被告
    乙○○及戊○○辯稱未參與編號3 之竊盜犯行，顯屬不實，
    亦不足採。
  (七)再被告乙○○所使用門號0000000000行動電話於94年8 月21
    日及22日通訊監察譯文觀之（見原審卷二第67頁至69頁），
    被告乙○○所使用門號0000000000行動電話於94年8 月21日
    21時28分至94年8 月22日5 時42分多次與被告戊○○所使用
    之門號0000000000行動電話聯絡，且從通話內容中，可知被
    告在行竊過程中，不斷表示目前正在工作即表示正在竊取附
    表編號4 之挖土機，及被告乙○○於竊取附表編號4 之挖土
    機得手後，要求被告戊○○駕駛拖板車之過程中，被告戊○○必須駕駛慢一點，因此，從被告乙○○竊取附表編號3 之
    挖土機之過程中，與被告戊○○以電話聯絡，顯見被告乙○○、戊○○確實有參與該次竊盜犯行，則被告乙○○及戊○○辯稱未參與編號3 之竊盜犯行，顯屬不實，亦不足採。
  (八)被告戊○○辯稱：我在載運土機，我不知竊盜云云。惟被告
    戊○○於94年9 月17日檢察官偵訊時以證人身分具結證稱：
    從94年8 月上旬陸續幫乙○○載了4 部挖上機，載一部挖上
    機一個晚上給我5,000 元，在現場時有乙○○、丁○○、未
    ○○與不詳姓名年籍之成年男子，乙○○將挖土機駕駛至拖
    板車上，未○○在現場指揮，對於丁○○及另一名不詳姓名
    年籍之成年男子做何事我不清楚，嗣我駕駛拖板車將挖上機
    載到乙○○家中，我事後載完後，多少有懷疑他們在偷挖土
    機等語（見偵二卷第47頁至第48頁）。由被告戊○○於偵查
    中之供詞及前開證據所示，已足認被告戊○○確實知悉被告
    乙○○竊取如附表編號2 至4 之挖土機，復參酌被告乙○○
    行竊附表編號2 至4 之挖土機均係在凌晨，由被告乙○○行
    竊挖土機之時間、特意閃避警方之用意，在在可見當日載運
    之挖土機來源絕非正當，足見被告戊○○在載運如附表編號
    2 至4 之挖土機與被告何納穆分工負責行竊甚明，又以被告
    戊○○為一年滿35歲之成年人，當知被告乙○○要求其駕駛
    拖板車載挖土機時，即可取得5,000 元之代價，若非支付共
    同偷車之報酬，何以如此？要其辯稱於載運挖土機時尚不知
    係行竊云云，無足憑採。
  (九)被告丁○○辯稱：我不知竊盜之事云云。惟承前所述，被告
    乙○○竊取如附表編號2 至4 之挖土機之拖板車係被告丁○○所提供，已如前述，況且，本件被告乙○○引導被告楊國
    城之車輛開回被告乙○○之住處，被告丁○○亦隨同駕車前
    往被告乙○○之家中，顯見被告丁○○確實知悉被告乙○○
    所偷竊之挖土機均會載回其住處，足見被告丁○○所辯其不
    知竊盜云云，當係卸責之詞，委無足採，堪認被告丁○○自
    始即已知悉被告乙○○為行竊如附表編號2 至4 之挖土機，
    而提供拖板車供載運如附表編號2 至4 挖土機。況且被告丁○○所辯前揭情詞，核與常情不合，應係狡卸之詞，殊無可
    信。
  (十)綜上，本件之犯罪模式，係由被告乙○○策劃，由被告丁○○提供拖板車供載運所偷竊之拖板車，並邀被告戊○○、共
    犯未○○及不詳姓名年籍之成年男子參與實施，由被告戊○○駕駛被告丁○○所提供之拖板車，經由被告乙○○與不詳
    姓名年籍之成年人一同駕車引導共同至失竊地點，前往裝載
    所竊取之物，同時被告丁○○與共犯未○○均一同駕車前往
    至竊車地點，嗣由被告乙○○與不詳姓名年籍之成年男子一
    同駕車引導被告戊○○之車輛開回被告乙○○之住處，被告
    乙○○、丁○○、楊國城、共犯未○○及不詳姓名年籍姓名
    之成年男子就附表編號2 至4 之竊盜犯行，有犯意之聯絡及
    行為之分擔，應可認定。被告乙○○、丁○○及戊○○前揭
    所辯，顯係卸責之詞，不足採信，本件事證明確，被告乙○○、丁○○及戊○○之犯行，可堪認定，應依法論科。
三、附表編號5 至6 部分
    訊據被告乙○○矢口否認有竊盜犯行，辯稱：附表編號5 之
    曳引車是馬金明說要賣給我，我還沒有買，附表編號6 曳引
    車是申○○說要賣給我，我在路上就被抓到了云云。惟查：
  (一)附表編號5 至6 號所示之物，於附表編號5 及6 示之時、地
    ，遭人所竊取，業經據證人即被害人辛○○及癸○○分別於
    警詢時證述明確（見高雄市政府警察局刑警大隊刑案偵查卷
    宗（下稱警卷二）第169 頁至第170 頁、第176 頁至第177
    頁），復有扣押物品目錄表2 紙、車牌號碼X7-3 76 營業貨
    櫃曳引車行車執照與強制保險證、車牌號碼Z2-986營業貨櫃
    曳引車行車執照與強制保險證、贓物認領保管單2 紙附卷可
    參（見警卷二第96頁、第101 頁、第171 頁、第174 頁、第
    178 頁、第180 頁）。
  (二)附表編號5部分
    1.被告乙○○與馬金明、申○○等人共同參與附表編號5 竊
      盜犯行之事實，業據證人申○○於警偵詢中證述綦詳，申
      ○○於94年9 月4 日原審羈押審理時供稱：第1 次偷曳引
      車係在94年9 月1 日凌晨在小港亞太路靠碼頭附近，事成
      之後，我看到馬金明向乙○○拿5,000 元，馬金明拿了之
      後，他再拿2,000 元給我，不詳姓名年籍綽號「吉仔」之
      成年男子分得1,000 元等語（見原審94聲羈字第882 號卷
      第9 頁至第11頁）；於94年10月28日於偵訊中具結證稱：
      第1 次偷曳引車是馬金明偷的，我在旁把風，偷完後我在
      依馬金明指示，開到台南永康，當時在場有我、馬金明、
      不詳姓名年籍綽號「吉仔」之成年男子，到台南永康時有
      看見乙○○，乙○○帶我去停車，到台南某交流道時除了
      乙○○外，還有丙○○等語（見偵三卷第144 頁）；於原
      審96年5 月16日審理時供稱：在小港區偷的那台曳引車是
      馬金明帶我去，他把車子發動叫我開，因為他不會開大車
      ，馬金明開車在前面帶路我開著曳引車跟在後面，之後是
      馬金明跟乙○○聯絡，他們聯絡到台南的新市或新營我忘
      了，新市○○道在交流道會合，嗣乙○○開始開車帶我跟
      馬金明往台南等語（見原審卷第27 1頁），從被告申○○
      證詞觀之，附表編號5 部分，被告何納穆與丙○○一同駕
      車至新市○○道與被告申○○等人會合，附表編號5 之失
      竊時間為凌晨2 時，倘被告乙○○與丙○○未參與該次竊
      盜之犯行，何須在凌晨之時間與被告申○○等人會合，顯
      見被告乙○○與丙○○知悉被告申○○不久將所竊取之引
      車至交流道，從而被告乙○○與楊政恩一同駕車至新市交
      流接應，而且被告乙○○交付5,000 元予共犯馬金明，被
      告申○○分得2,000 元，被告乙○○所給付之5,000 元顯
      係偷車之代價甚明，足見被告乙○○共同參與無疑。雖證
      人申○○於本院改稱：本次偷車是馬金明跟我聯絡，當時
      我不知道乙○○這個人，5,000 元是馬金明跟乙○○借的
      云云，核與其先前之陳述不符，應係事後迴護被告乙○○
      之詞，難以採信，應以其先前於警偵詢及原審之陳述較屬
      可信。
    2.被告巳○○於警訊中供稱：共犯馬金明所使用門號000000
      0000行動電話（見偵查卷一第14頁），而被告乙○○就共
      犯馬金明之通聯紀錄並無意見（見原審卷二第262 頁），
      因此，門號0000000000行動電話確實係共犯馬金明所使用
      ，觀之共犯馬金明所使用門號0000000000行動電話於94年
      8 月31日及9 月1 日通聯紀錄 (見原審卷二第25頁），共
      犯馬金明於94年8 月31日23時30分至同年9 月1 日4 時55
      分均曾以上開電話密集與被告乙○○之上開行電話聯繫，
      顯見被告乙○○與共犯馬金明在附表編號5 所載之失竊時
      間凌晨3 時前後，密集聯絡，復佐以被告乙○○所使用門
      號0000000000行動電話於94年9 月1 日監聽譯文（見原審
      卷二第78頁），被告乙○○所使用門號0000000000行動電
      話94年9 月1 日3 時49分與共犯馬金明所使用門號000000
      0000行動電話聯絡通話內容，可知共犯馬金明竊取附表編
      號5 之曳引車得手後，被告乙○○指示共犯馬金明往台南
      方向行走，表示被告何穆汭及共犯馬金明確實有共同參附
      表編號5 之竊盜犯行無疑，則被告乙○○辯稱：未參與附
      表編號5 所示之竊盜犯行，並不實在，不足採信。
  (三)附表編號6部分
    1.被告申○○於94年9 月4 日原審羈押審理時供稱；第2 次
      偷曳引車係於94年9 月3 日在楠梓交流道附近，我下手行
      竊，不詳姓名年籍綽號「吉仔」之成年男子是在車子旁邊
      等我，乙○○、丙○○在馬路旁邊把風等語（見原審94聲
      羈字第882 號卷第9 頁至第11頁）。於94年10月28日於偵
      訊中具結證稱：第2 次偷車時，乙○○、丙○○在車上幫
      我把風，不詳姓名年籍綽號「吉仔」之成年男子載我去現
      場，偷完之後乙○○開車先走，告訴我先走高速公路在西
      濱等語（見偵三卷第14 4頁及145 頁）；於原審96年5 月
      16日審理時供稱：第2 次偷曳引車是乙○○帶我們去停放
      車的地方，我自己帶一支鐵剪刀去，長約10公分，插在曳
      引車駕駛座的鑰匙孔旋轉就把車門開了，進車後我再以一
      支鐵槌及螺絲起子破壞電門並旋轉電門就發動車子，我竊
      得該曳引車之後機車就先停放在附近的路口，我就開著曳
      引車載著跟我一同前往行竊的成年男子的友人，我就上高
      速公路從岡山交流道下來，本來乙○○叫我跟著他的車走
      ，後來我在岡山跟丟了，我就在路邊用公共電話打乙○○
      的手機問他怎麼走，他說走西濱公路，之後我到了西濱公
      路看到乙○○的汽車後，就被警察追捕了等語（見原審卷
      第271 頁至第272 頁），證人申○○於本院作證時亦為相
      同之陳述，因此，依被告申○○之供詞觀之，附表編號6
      之竊盜犯行，係由被告乙○○指示被告申○○至附表編號
      6 之失竊地點偷竊曳引車，由不詳姓名年籍綽號「吉仔」
      之成年男子載被告申○○至附表編號6 之失竊現場，被告
      乙○○與被告丙○○一同駕車至附表編號6 之失竊地點，
      由被告申○○下手行竊，被告何納穆、丙○○及不詳姓名
      綽號「阿吉」之人在旁把風，被告申○○竊取附表編號6
      之曳引車得手後，被告乙○○指示被告申○○將曳引車往
      西濱公路行駛，因此，從附表編號6 之失竊過程中，被告
      乙○○、丙○○、申○○及不詳姓名綽號「阿吉」之人確
      有共同於附表編號6 所示之竊盜犯行。
    2.參酌證人即本件查獲之警員潘宏炎於原審審理時證稱：94
      年9 月3 日我們本來在楠梓等，因為監聽的人有聽到乙○○的手機基地台位置出現在該處附近，到了凌晨3 點多監
      聽的人傳來車子已經偷到手了，他們要走西濱公路，我們
      就往西濱公路找，發現乙○○的車牌3695-JL 號自小客車
      、TOYOTA黑色，停在路邊，當時沒有看到曳引車頭，我就
      叫另一台車走前面，我們繞到後面時有一台曳引車突然出
      現，之後那台曳引車就在前，乙○○的車跟在後面，此時
      我們在前面的車就開警報器示意他們停靠路邊，曳引車不
      停就往前衝，我這一部車就先攔住乙○○的小客車，上面
      有二個人就是乙○○及丙○○。另外一台曳引車一路逃到
      台南後再繞回來，在西濱公路撞到安全島，我們之前在前
      面的車負責追逐曳引車，撞車後車上有二個人跑下車，其
      中一人是申○○，他後來在附近的漁塭被我們同事找到，
      但是另外一人不知道是何人，後來沒有捉到；當時乙○○
      的手機在楠梓出現與我們查到出現的位置距離我們在西濱
      公路查到的位置不遠，都是在茄萣鄉，曳引車就開在前面
      ，乙○○的車開在後面等語（見原審卷一第349 頁至第35
      0 頁），與被告申○○之前開證詞互核後，因被告申○○
      所駕駛之曳引車與被告乙○○失去聯絡後，被告申○○以
      公共電話與被告乙○○聯絡後，經被告乙○○指示，被告
      申○○駕駛曳引車往西濱公路行走，因此，警方於西濱公
      路起初僅看到被告乙○○所駕駛之汽車，尚未看到曳引車
      ，曳引車係突然出現，被告乙○○駕駛汽車跟在被告申○○所駕駛之曳引車後面，警方即馬上就攔住被告乙○○的
      汽車，在車上查獲被告乙○○及丙○○，因此，就本案之
      查獲過程中，更見被告乙○○及丙○○對於該次之犯行，
      確係明知無疑，則被告乙○○及丙○○辯稱：未參與附表
      編號6 之竊盜犯行，顯屬卸責之詞。
  (四)綜上，被告乙○○確有與丙○○、申○○，共同為附表編號
    5 及6 所示之竊盜犯行，應無疑義。被告乙○○前揭所辯，
    尚不足採，本件事證明確，被告乙○○之犯行，堪予認定，
    應依法論科。
、論罪科刑部分
一、被告行為後，刑法、刑法施行法業已於94年2 月2 日、95年
    6 月14日修正公布，並均自95年7 月1 日施行，參酌最高法
    院95年5 月23日刑事庭第8 次會議決議，應依刑法第2 條第
    1 項之規定，為新舊法比較：
  (一)被告等行為時有關刑法第28條共犯之定義，第33條第5 款罰
    金最低額，第51條第5 款定執行刑之最高刑期，均經修正，
    並刪除第56條連續犯之規定，經綜合比較結果，修正後規定
    並非較有利於被告，應適用修正前之規定。
  (二)被告行為後，竊盜犯贓物犯保安處分條例配合刑法之修正，
    於95年5 月30日修正，並自同年7 月1 日施行。其中該條例
    第3 條第1 項自原規定為：「十八歲以上之竊盜犯、贓物犯
    ，有左列情形之一者，得於刑之執行前，令入勞動場所強制
    工作：一、有犯罪之習慣者。二、以犯竊盜罪或贓物罪為常
    業者」。修正為：「十八歲以上之竊盜犯、贓物犯，有犯罪
    之習慣者，得於刑之執行前，令入勞動場所強制工作」。即
    新法業已刪除「以犯竊盜罪或贓物罪為常業者」得宣告強制
    工作之規定。經比較新舊法之結果，如以「犯竊盜罪為常業
    」作為宣告強制工作之依據，自以新法有利於上訴人；如以
    「有犯罪之習慣」作為宣告強制工作之依據，則新舊法之規
    定相同，尚不生有利、不利之問題（最高法院96年度台上字
    第2552號判決要旨參照）。本件對被告乙○○宣告強制工作
    係以被告乙○○有犯罪之習慣，為宣告之依據，揆諸前揭說
    明，對被告乙○○而言，並無有利或不利之情形，亦不生新
    舊法比較之問題。
二、核被告乙○○就附表編號1 所示之犯行，係犯刑法第320 條
    第1 項之竊盜罪；編號2-4 、5 所示犯行，係犯同法第321
    條第1 項第3 款之結夥三人以上竊盜罪，附表編號6 所示之
    犯行，因被告乙○○等人用以竊取如附表編號6 所示被害人
    財物之剪刀、螺絲起子、鐵鎚等工具，為金屬材質，質地堅
    硬，若持之強暴、脅迫、抵抗，依一般社會觀念，在客觀上
    皆足以認為對人之生命、身體、安全構成威脅，顯為具有危
    險性之兇器，核被告乙○○就附表編號6 所為，係犯刑法第
    321 條第1 項第3 款、第4 款之結夥三人以上之攜帶兇器竊
    盜罪。核被告戊○○、丁○○均就編號2-4 所示犯行，係犯
    刑法第321 條第1 項第3 款之結夥三人以上竊盜罪。
三、被告乙○○、戊○○、丁○○、共犯未○○及不詳姓名年籍
    之成年男子就附表編號2 至4 所示之犯行，有犯意聯絡與行
    為分擔，應論共同正犯；被告乙○○、丙○○、申○○、馬
    金明及不詳年籍姓名綽號「阿吉」之成年男子，就附表編號
    5 所示有犯意聯絡與行為分擔，應論以共同正犯；被告何納
    穆、丙○○、申○○及不詳年籍姓名綽號「阿吉」之成年男
    子就附表6 所示所示之犯行，有犯意聯絡與行為分擔，應論
    以共同正犯。
四、被告乙○○先後多次為如附表所示之加重竊盜、竊盜犯行，
    ，所犯犯罪基本構成要件相同之罪，顯係基於概括犯意為之
    ，而其竊盜部分雖有竊盜、加重竊盜，依法仍成立連續犯，
    應依修正前刑法第56條之規定論以犯刑法第321 條第1 項第
    3 款、第4 款之結夥三人以上之攜帶兇器竊盜罪，並加重其
    刑；被告戊○○、丁○○先後多次為如附表編號2 至4 所示
    之加重竊盜犯行，所犯犯罪基本構成要件相同之罪，顯係基
    於概括犯意為之，依法仍成立連續犯，各應依修正前刑法第
    56條之規定論以刑法第321 第1 項第4 款結夥三人以上竊盜
    一罪，並均加重其刑。
五、移送併辦部分，被告乙○○犯如附表編號1 部分（見臺灣高
    雄地方法院檢察署95年度偵字第5251號），雖未於起訴書中
    及，但連續犯為裁判上一罪，檢察官就犯罪事實一部起訴，
    依刑事訴訟法第267 條規定，其效力及於全部，本院自得併
    予審究。
六、被告乙○○、丁○○、戊○○犯罪事證明確，原判決依據刑
    法第2 條第1 項前段、第321 條第1 項第3 款、第4 款，修
    正前刑法第28條、第56條、第51條第5 款，竊盜犯贓物犯保
    安處分條例第3 條第1 項、第4 條、第5 條第1 項前段，罰
    金罰鍰提高標準條例第1 條前段規定，並審酌被告何納穆連
    續行竊5 台挖土機及2 台曳引車，價值不菲，造成挖土機及
    曳引車所有人損失甚鉅，以其等正值青壯年，不思憑藉己力
    、循正當管道獲取財物，竟屢次以行竊方式獲取財物，無視
    他人身家安全與財產權益，居於主導之地位，且矢口否認犯
    行，顯見毫無悔意；被告丁○○明知他人行竊，猶提供拖板
    車供載運所偷竊之拖板車，是非觀念淺薄，犯罪後否認犯行
    ，毫無悔意；被告戊○○不思以正當途逕賺取金錢，仍貪圖
    不法利益，明知被告乙○○係要竊取挖土機，仍允之駕駛拖
    板車，而載運被告乙○○偷竊之拖板車，於本院審理時，否
    認犯罪，惟念及其於警詢及偵查對於供出整個犯罪情節，且
    在整個竊盜過程，僅擔任駕駛而已，尚非居於主導地位等一
    情狀，分別就被告乙○○部分量處有期徒刑3 年10月，被告
    丁○○部分量處有期徒刑2 年10月，被告戊○○部分量處有
    期徒刑2 年4 月；復敘明被告乙○○於在短時間內，即行竊
    高達7 次，顯有竊盜習慣，兼衡被告乙○○前開多次竊盜犯
    行之嚴重性、危險性，而對於被告乙○○未來從事正當行為
    ，已難合理期待，為藉由保安處分之強制力，令其參與勞動
    ，訓練其職業並養成勞動習慣，改正不良習性，使之將來能
    適應社會生活，爰依修正後竊盜犯贓物犯保安處分條例3 條
    第1 項、第4 條及第5 條第1 項前段之規定，宣告被告乙○○穆均應於刑之執行前，令入勞動場所強制工作3 年。經核
    原判決此部分認事用法均無違誤，量刑亦稱妥適，被告乙○○、丁○○、戊○○上訴意旨否認犯行，為無理由，應予駁
    回。
乙、無罪部分
一、公訴意旨略以：被告乙○○明知巳○○、許桂芳、謝孟忠 (
    上述2 人另由檢察官偵查中)及 不詳姓名年籍之人，所竊取
    之車號5395－GR號自小貨車及螺旋式空壓機1 台（係寅○○
    所有，於民國94年7 月25日凌晨4 時許，在高雄縣仁武鄉○○路81之68號旁之空地遭竊）係來路不明之贓物，竟仍基於
    收受贓物之犯意，於94年7 月間某日，在不詳處所，向巳○○等人收受之，因認被告乙○○涉犯刑法第349 條第1 項之
    收受贓物罪嫌。
二、公訴人認被告乙○○涉犯收受贓物罪嫌，係以同案被告巳○○之自白、被害人寅○○之指訴及車輛竊盜車牌失竊資料個
    別查詢報表1 份為其論據。訊據被告乙○○矢口否認有何收
    受贓物犯行，辯稱：我沒有向巳○○收受或購買購買車號53
    95－GR號自小貨車及螺旋式空壓機1 台等語。經查：
  (一)證人即被害人寅○○所有之車號5395－GR號自小貨車及螺旋
    式空壓機1 台，於94年7 月25日凌晨4 時許，在高雄縣仁武
    鄉○○路81之68號旁之空地遭竊之事實，業經證人即被害人
    寅○○於警詢證述明確，並有車輛竊盜車牌失竊資料個別查
    詢報表1 份附卷可稽，上開自小貨車及螺旋式空壓機，確係
    被害人寅○○失竊之贓物，固堪認定，惟此部分事實及證據
    尚不足以以證明被告乙○○有收受或故買上開贓物之事實。
  (二)又上開自小貨車及螺旋式空壓機係同案被告巳○○夥同許桂
    芳、謝孟忠及綽號「大頭中」之不詳姓名年籍男子於上開時
    地所竊取，由謝孟忠與「大頭中」下手行竊，巳○○與許桂
    芳在旁把風等情，業據同案被告巳○○於警偵詢及原審、同
    案被告許桂芳於警詢中供述甚詳，上開小貨車及螺旋式空壓
    機係遭巳○○、許桂芳、謝孟忠等人所竊取，已堪認定。惟
    同案被告許桂芳於警詢中僅供述竊取上開小貨車及螺旋式空
    壓機等情，並未指述被告乙○○有何收受或故買上開小貨車
    及螺旋式空壓機之犯行。
  (三)同案被告巳○○於警偵詢及原審雖分別稱：「我有交給乙○○1 台自小貨車（上有螺旋式空壓機1 台）」、「當時有透
    過我介紹賣1 台自小貨車（上有壓縮機）給乙○○，而有交
    給何納穆。」、「我於94年7 月25 日 凌晨偷取1 台自小客
    車後（上有螺旋式空壓機1 台），我與共犯謝孟忠一同至乙○○之住處，乙○○願意以15,000元購買螺旋式空壓機1 台
    ，不願買自小貨車，謝孟忠就說車子也送給他，隨便他怎麼
    處理，何穆汭知道自小貨車及螺旋式空壓機1 台都是偷來的
    。」，然此為被告乙○○所否認，而本案並未在被告乙○○
    處查獲上開自小貨車及螺旋式空壓機，則同案被告巳○○前
    開供述即缺乏其他佐證。此外，公訴人復未提出其他證據，
    自難以同案被告巳○○之陳述為唯一證據遽認被告乙○○有
    收受或故買上開自小貨車及螺旋式空壓機之犯行。
  (四)綜上所述，公訴人所舉證據尚不足以證明被告乙○○確有收
    受贓物或故買贓物犯行。此外，復查無其他積極證據堪認被
    告乙○○有公訴意旨所指贓物犯行，應認為不能證明被告乙○○此部分犯罪，揆諸上揭說明，自應就被告乙○○被訴收
    受贓物部分為無罪之諭知。
三、原審未詳為推求，遽論以被告乙○○故買贓物罪刑，即有未
    洽，被告乙○○執此聲明上訴，指摘原判決不當，為有理由
    ，應由本院將原判決關於被告乙○○故買贓物暨定執行部分
    撤銷，另就被告乙○○被訴收受贓物部分為無罪之判決。
丙、同案被告申○○部分業經原審法院判處罪刑確定，另同案被
    告丙○○、甲○○部分經本院於96年11月2 日判決上訴駁回
    在案，本院自不予論述。
據上論結，應依刑事訴訟法第368條、第369 條第1 項前段、第
301 條第1 項，判決如主文。
本案經檢察官陳建年到庭執行職務。
中    華    民    國    97    年    2     月    29    日
                  刑事第九庭    審判長法  官   莊秋桃
                                      法  官   裕斗
                                      法  官   范惠瑩
以上正本證明與原本無異。
不得上訴。
中    華    民    國    97    年    2     月    29    日
                                      書記官   吳華榮
附錄本判決論罪之法條：
中華民國刑法第320條
意圖為自己或第三人不法之所有，而竊取他人之動產者，為竊盜
罪，處5 年以下有期徒刑、拘役或5 百元以下罰金。
意圖為自己或第三人不法之利益，而竊佔他人之不動產者，依前
項之規定處斷。
前二項之未遂犯罰之。
中華民國刑法第321條
犯竊盜罪而有左列情形之一者，處6 月以上、5 年以下有期徒刑
：
一  於夜間侵入住宅或有人居住之建築物、船艦或隱匿其內而犯
    之者。
二  毀越門扇、牆垣或其他安全設備而犯之者。
三  攜帶兇器而犯之者。
四  結夥三人以上而犯之者。
五  乘火災、水災或其他災害之際而犯之者。
六  在車站或埠頭而犯之者。
前項之未遂犯罰之。
附表：
  ┌──┬────┬────┬────┬──────┬────┬────┬────┬────┐
  │編號│時間    │地點    │行為人  │犯罪方式    │被害人  │竊取物品│查獲經過│扣押物品│
  ├──┼────┼────┼────┼──────┼────┼────┼────┼────┤
  │1   │94年6月7│高雄縣大│乙○○  │乙○○以不詳│己○○  │E120-1MF│由庚○○│E120-1MF│
  │    │日凌晨1 │樹鄉興山│        │之方式，竊取│        │09507 號│駕駛上開│09507 號│
  │    │時30分  │村水管橋│        │己○○所有機│        │挖土機1 │挖土機於│挖土機1 │
  │    │        │旁      │        │號為E12O-1MF│        │部      │屏東縣高│部      │
  │    │        │        │        │0507號挖土機│        │        │樹鄉鹽樹│        │
  │    │        │        │        │一部得手後，│        │        │村田子段│        │
  │    │        │        │        │再以每天2000│        │        │294-2地 │        │
  │    │        │        │        │元之工資，僱│        │        │號上整地│        │
  │    │        │        │        │用不知情之何│        │        │之際，因│        │
  │    │        │        │        │志明駕駛上開│        │        │己○○聽│        │
  │    │        │        │        │挖土機進行整│        │        │聞其失竊│        │
  │    │        │        │        │地之工作。  │        │        │之挖土機│        │
  │    │        │        │        │            │        │        │可能於屏│        │
  │    │        │        │        │            │        │        │東縣高樹│        │
  │    │        │        │        │            │        │        │鄉附近出│        │
  │    │        │        │        │            │        │        │，經江明│        │
  │    │        │        │        │            │        │        │富於上開│        │
  │    │        │        │        │            │        │        │地點發現│        │
  │    │        │        │        │            │        │        │後，報警│        │
  │    │        │        │        │            │        │        │查獲，並│        │
  │    │        │        │        │            │        │        │循線查獲│        │
  │    │        │        │        │            │        │        │乙○○，│        │
  │    │        │        │        │            │        │        │始查知  │        │
  │    │        │        │        │            │        │        │上情。  │        │
  ├──┼────┼────┼────┼──────┼────┼────┼────┼────┤
  │2   │94年8 月│高雄縣大│乙○○、│由乙○○與不│卯○○  │1.小松牌│警員於9 │PC200- 5│
  │    │16日凌晨│樹鄉統  │戊○○、│詳姓名年籍之│        │PC200-5 │4年9月3 │型之挖土│
  │    │1 時許  │領橋下( │未○○ (│成年男子共乘│        │型之挖土│日凌晨5 │機車身號│
  │    │        │佛光山  │檢察官另│汽車、未○○│        │機l 部  │時30分  │碼牌1塊 │
  │    │        │附近)   │行偵辦中│與丁○○共乘│        │2.200-5 │許，在高│        │
  │    │        │        │)、邱玉 │汽車及戊○○│        │ 型挖上 │雄縣茄萣│        │
  │    │        │        │梅及不詳│駕駛丁○○所│        │ 機l部  │鄉濱海公│        │
  │    │        │        │姓名年籍│提供之拖板車│        │        │路l段782│        │
  │    │        │        │之成年男│一同前往失竊│        │        │號前，逮│        │
  │    │        │        │子      │地點，由何汭│        │        │捕共犯楊│        │
  │    │        │        │        │穆竊取並駕駛│        │        │朝順，循│        │
  │    │        │        │        │竊得之挖土機│        │        │線查獲何│        │
  │    │        │        │        │至拖板車，楊│        │        │汭穆等人│        │
  │    │        │        │        │志偉現場協助│        │        │。      │        │
  │    │        │        │        │指揮，嗣何汭│        │        │        │        │
  │    │        │        │        │穆與不詳姓名│        │        │        │        │
  │    │        │        │        │年籍之成年人│        │        │        │        │
  │    │        │        │        │共乘汽車引導│        │        │        │        │
  │    │        │        │        │戊○○駕駛拖│        │        │        │        │
  │    │        │        │        │板車載運挖土│        │        │        │        │
  │    │        │        │        │機至乙○○田│        │        │        │        │
  │    │        │        │        │寮之住處，楊│        │        │        │        │
  │    │        │        │        │志偉與丁○○│        │        │        │        │
  │    │        │        │        │共乘汽車跟隨│        │        │        │        │
  │    │        │        │        │在後。又何汭│        │        │        │        │
  │    │        │        │        │穆、戊○○、│        │        │        │        │
  │    │        │        │        │未○○、邱玉│        │        │        │        │
  │    │        │        │        │梅及不詳姓名│        │        │        │        │
  │    │        │        │        │年籍之成年男│        │        │        │        │
  │    │        │        │        │子旋即以上揭│        │        │        │        │
  │    │        │        │        │之方式至失竊│        │        │        │        │
  │    │        │        │        │地點竊取挖土│        │        │        │        │
  │    │        │        │        │機，再以上揭│        │        │        │        │
  │    │        │        │        │方式將所竊取│        │        │        │        │
  │    │        │        │        │之挖土機載運│        │        │        │        │
  │    │        │        │        │至乙○○田寮│        │        │        │        │
  │    │        │        │        │之住處。    │        │        │        │        │
  ├──┼────┼────┼────┼──────┼────┼────┼────┼────┤
  │3   │94年8 月│國道十號│乙○○、│乙○○以電話│丑○○  │PC-120  │警員於9 │PC-120  │
  │    │21日凌晨│20.3公里│戊○○、│通知戊○○至│        │型挖土機│4年9月3 │型挖土機│
  │    │1 時    │西向處  │未○○、│九如交流道，│        │l 部    │日凌晨5 │由l 部  │
  │    │        │        │丁○○及│乙○○與不詳│        │        │時30分許│        │
  │    │        │        │不詳姓名│姓名年籍之成│        │        │，在高雄│        │
  │    │        │        │年籍之成│年男子共乘汽│        │        │縣茄蕙鄉│        │
  │    │        │        │年男子  │車、丁○○駕│        │        │濱海公路│        │
  │    │        │        │        │駛汽車及楊志│        │        │1段782  │        │
  │    │        │        │        │偉駕駛丁○○│        │        │號前，逮│        │
  │    │        │        │        │所提供之拖板│        │        │捕共犯楊│        │
  │    │        │        │        │車至九如交流│        │        │朝順，並│        │
  │    │        │        │        │道，嗣由張國│        │        │循線查獲│        │
  │    │        │        │        │城駕駛丁○○│        │        │乙○○  │        │
  │    │        │        │        │所提供之拖板│        │        │等人。  │        │
  │    │        │        │        │車至失竊地點│        │        │        │        │
  │    │        │        │        │，由乙○○竊│        │        │        │        │
  │    │        │        │        │取並駕駛竊得│        │        │        │        │
  │    │        │        │        │之挖土機至拖│        │        │        │        │
  │    │        │        │        │板車，未○○│        │        │        │        │
  │    │        │        │        │現場協助指揮│        │        │        │        │
  │    │        │        │        │，嗣乙○○與│        │        │        │        │
  │    │        │        │        │不詳姓名年籍│        │        │        │        │
  │    │        │        │        │之成人共乘汽│        │        │        │        │
  │    │        │        │        │車引導戊○○│        │        │        │        │
  │    │        │        │        │駕駛拖板車載│        │        │        │        │
  │    │        │        │        │運挖土機至何│        │        │        │        │
  │    │        │        │        │汭穆田寮之住│        │        │        │        │
  │    │        │        │        │處，未○○與│        │        │        │        │
  │    │        │        │        │丁○○共乘汽│        │        │        │        │
  │    │        │        │        │車跟隨在後。│        │        │        │        │
  ├──┼────┼────┼────┼──────┼────┼────┼────┼────┤
  │4   │94年8 月│高雄市楠│乙○○、│由乙○○與不│壬○○  │神戶日產│警員於9 │(略)    │
  │    │22日凌晨│梓區卓越│戊○○、│詳姓名年籍之│        │牌之挖機│4年9月3 │        │
  │    │1 時許  │路(高雄 │未○○、│成年男子共乘│        │l部     │日凌晨5 │        │
  │    │        │第一科技│丁○○及│汽車、未○○│        │廠牌：神│時30分許│        │
  │    │        │大學)西 │不詳姓名│與丁○○共乘│        │戶日產  │，在高雄│        │
  │    │        │側門左側│年籍之成│汽車及戊○○│        │特徵：後│濱海公路│        │
  │    │        │        │年男子  │駕駛丁○○所│        │方「升仁│1段782號│        │
  │    │        │        │        │提供之拖板車│        │組」字樣│前，逮捕│        │
  │    │        │        │        │一同前往失竊│        │顏色：淺│共犯楊朝│        │
  │    │        │        │        │地點，由何汭│        │綠色    │順，並循│        │
  │    │        │        │        │穆竊取並駕駛│        │        │線查獲何│        │
  │    │        │        │        │竊得之挖土機│        │        │汭穆等  │        │
  │    │        │        │        │至拖板車，楊│        │        │人。    │        │
  │    │        │        │        │志偉現場協助│        │        │        │        │
  │    │        │        │        │指揮，嗣何汭│        │        │        │        │
  │    │        │        │        │穆與不詳姓名│        │        │        │        │
  │    │        │        │        │年籍之成年人│        │        │        │        │
  │    │        │        │        │共乘汽車引導│        │        │        │        │
  │    │        │        │        │戊○○駕駛拖│        │        │        │        │
  │    │        │        │        │板車載運挖土│        │        │        │        │
  │    │        │        │        │機至乙○○田│        │        │        │        │
  │    │        │        │        │寮之住處，楊│        │        │        │        │
  │    │        │        │        │志偉與丁○○│        │        │        │        │
  │    │        │        │        │共乘汽車跟隨│        │        │        │        │
  │    │        │        │        │在後。      │        │        │        │        │
  ├──┼────┼────┼────┼──────┼────┼────┼────┼────┤
  │5   │94年9月1│高雄縣小│乙○○、│馬金明與何汭│辛○○  │高均通運│警員於9 │車號X7-3│
  │    │日凌晨3 │港區台機│丙○○、│穆以電話聯絡│        │股份有限│4年9月3 │76 號之 │
  │    │時許    │路與光和│申○○、│竊取曳引車，│        │公司(吳 │日凌晨5 │營業曳引│
  │    │        │路口    │馬金明 (│申○○、不詳│        │孟書)所 │時30分許│車一部  │
  │    │        │        │檢察官另│姓名年籍綽號│        │有之車號│，在高雄│        │
  │    │        │        │行偵辦中│「阿吉」年男│        │X7-376號│縣茄萣鄉│        │
  │    │        │        │)、 不詳│子經馬金明通│        │之營業曳│濱海公路│        │
  │    │        │        │姓名年籍│知後至失竊現│        │引車    │1段782號│        │
  │    │        │        │綽號「阿│場，馬金明以│        │引擎號碼│前，逮捕│        │
  │    │        │        │吉」之成│鑰匙發動曳引│        │:8DC9-33│共犯楊朝│        │
  │    │        │        │年男子  │車行竊，楊朝│        │1350    │順，並循│        │
  │    │        │        │        │順及不詳姓名│        │廠牌:   │線查獲何│        │
  │    │        │        │        │籍號「阿吉」│        │FUSO    │汭穆等人│        │
  │    │        │        │        │之成年男子在│        │年份:   │。      │        │
  │    │        │        │        │旁把風，嗣由│        │1988    │        │        │
  │    │        │        │        │申○○駕駛曳│        │顏色:藍 │        │        │
  │    │        │        │        │引車至新市交│        │色      │        │        │
  │    │        │        │        │流道，丙○○│        │        │        │        │
  │    │        │        │        │駕駛汽車搭載│        │        │        │        │
  │    │        │        │        │乙○○至新市│        │        │        │        │
  │    │        │        │        │交流道引導楊│        │        │        │        │
  │    │        │        │        │朝順將竊得之│        │        │        │        │
  │    │        │        │        │曳引車開往台│        │        │        │        │
  │    │        │        │        │南，嗣乙○○│        │        │        │        │
  │    │        │        │        │給予馬金明  │        │        │        │        │
  │    │        │        │        │5,000 元，楊│        │        │        │        │
  │    │        │        │        │朝順分得2,00│        │        │        │        │
  │    │        │        │        │0元 ，不詳姓│        │        │        │        │
  │    │        │        │        │名年籍綽號「│        │        │        │        │
  │    │        │        │        │阿吉」年男子│        │        │        │        │
  │    │        │        │        │分得1,000 元│        │        │        │        │
  │    │        │        │        │。          │        │        │        │        │
  ├──┼────┼────┼────┼──────┼────┼────┼────┼────┤
  │6   │94年9月3│高雄市楠│乙○○、│乙○○以電話│癸○○  │環亞環保│警員於9 │車號Z2-9│
  │    │日凌晨2 │梓區時旗│丙○○、│通知申○○至│        │工程股份│4年9月3 │86號之營│
  │    │時許（起│楠路780 │申○○、│失竊現場，不│        │有限公司│日凌晨5 │業曳引車│
  │    │訴書誤載│號空地  │不詳姓名│詳姓名年籍綽│        │(癸○○ │時30分許│一部    │
  │    │為94年9 │        │年籍綽號│號「阿吉」成│        │)所有之 │，在高雄│        │
  │    │月2 日）│        │「阿吉」│年男子載楊朝│        │車號z2-9│縣茄萣鄉│        │
  │    │        │        │之成人男│順到失竊現場│        │86號之營│濱海公路│        │
  │    │        │        │子      │，丙○○駕駛│        │業曳引車│1段782號│        │
  │    │        │        │        │汽車搭載何汭│        │        │前，逮捕│        │
  │    │        │        │        │穆至失竊現場│        │        │共犯楊朝│        │
  │    │        │        │        │，乙○○、吳│        │        │順，並循│        │
  │    │        │        │        │政恩及不詳姓│        │        │線查獲何│        │
  │    │        │        │        │名年籍綽號「│        │        │汭穆等人│        │
  │    │        │        │        │阿吉」之成年│        │        │。      │        │
  │    │        │        │        │男子在現場把│        │        │        │        │
  │    │        │        │        │風，嗣由楊朝│        │        │        │        │
  │    │        │        │        │順持客觀上可│        │        │        │        │
  │    │        │        │        │供凶器使用之│        │        │        │        │
  │    │        │        │        │剪刀、螺絲起│        │        │        │        │
  │    │        │        │        │子、鐵鎚等物│        │        │        │        │
  │    │        │        │        │破壞該車（毀│        │        │        │        │
  │    │        │        │        │損部分未經被│        │        │        │        │
  │    │        │        │        │害人提起告訴│        │        │        │        │
  │    │        │        │        │）並啟動電源│        │        │        │        │
  │    │        │        │        │而下手行竊，│        │        │        │        │
  │    │        │        │        │申○○得手後│        │        │        │        │
  │    │        │        │        │，駕駛曳引車│        │        │        │        │
  │    │        │        │        │跟隨在乙○○│        │        │        │        │
  │    │        │        │        │與丙○○所共│        │        │        │        │
  │    │        │        │        │乘之汽車後，│        │        │        │        │
  │    │        │        │        │因與乙○○失│        │        │        │        │
  │    │        │        │        │去聯絡，經楊│        │        │        │        │
  │    │        │        │        │朝順以公共電│        │        │        │        │
  │    │        │        │        │話與乙○○聯│        │        │        │        │
  │    │        │        │        │絡而依乙○○│        │        │        │        │
  │    │        │        │        │之指示往西濱│        │        │        │        │
  │    │        │        │        │公路行走。  │        │        │        │        │
  └──┴────┴────┴────┴──────┴────┴────┴────┴────┘


司法院資訊處製作；財團法人民間司法改革基金會備份。
